【裁判字號】    99,易,661
【裁判日期】    990831
【裁判案由】    竊盜
【裁判全文】
臺灣彰化地方法院刑事判決               99年度易字第661號
公  訴  人  臺灣彰化地方法院檢察署檢察官
被      告  乙○○
上列被告因竊盜案件，經檢察官提起公訴（99年度偵字第5643號
），本院判決如下：
    主  文
乙○○攜帶兇器竊盜，累犯，處有期徒刑柒月。
    事  實
一、乙○○曾於民國97年間，因施用毒品案件，經本院北斗簡易
    庭以97年度斗簡字第515號判處有期徒刑2月確定，於98年3
    月6日執行完畢。詎仍不知悛悔，復意圖為自己不法之所有
    ，於99年4月底某日下午7、8時許，至彰化縣二水鄉五伯村
    五伯巷27號前，持其所有鐵製之斜口鉗（長約20公分、呈斜
    尖嘴狀）及美工刀（長約20公分）各1支，先以斜口鉗剪斷
    臺灣電力股份有限公司（下稱臺電公司）所有、由彰化區營
    業處田中服務所管領之電纜線後，竊取上址之電纜線161公
    尺，並以美工刀將電纜線去皮取出銅裸線3.5公斤後，再於
    99年5月3日，將所竊銅線持至許雅秋經營之位於彰化縣二水
    鄉裕民村裕民橋下之風升環保公司（現已改名為億豐連環保
    公司）變賣，得款計新臺幣（下同）665元（斜口鉗及美工
    刀均已丟棄而滅失）。嗣於99年5月9日下午7時許，在該管
    公務員尚未發現其上述犯行前，乙○○主動向彰化縣警察局
    田中分局二水分駐所之員警自首犯罪而接受裁判，始查悉上
    情。
二、案經臺電公司彰化區營業處田中服務所所長甲○訴由彰化縣
    警察局田中分局報告臺灣彰化地方法院檢察署檢察官偵查起
    訴。
    理  由
一、按被告以外之人於審判外之陳述，雖不符刑事訴訟法第159
    條之1 至第159 條之4 之規定，而經當事人於審判程序同意
    作為證據，法院審酌該言詞陳述或書面陳述作成時之情況，
    認為適當者，亦得為證據。當事人、代理人或辯護人於法院
    調查證據時，知有第159 條第1 項不得為證據之情形，而未
    於言詞辯論終結前聲明異議者，視為有前項之同意，刑事訴
    訟法第159 條之5 定有明文。查本案全部卷證，公訴人、被
    告均不爭執其證據能力，本院復衡以該等供述及非供述證據
    作成時之情況，應為適當，是可認後述所引用證據之證據能
    力均無疑義，合先敘明。
二、上開犯罪事實，業據被告乙○○於警詢、偵查及本院審理時
    均坦白承認，核與被害人台電人員甲○、證人許雅秋於警局
    指、證之情節大致相符，復有台電公司服務單位授權零星接
    戶線及表箱工程材料明細表、風升環保公司買賣切結書、贓
    物領據各1紙、現場照片13幀等件在卷可稽，足認被告之自
    白應與事實相符，洵堪採信。從而，本件被告加重竊盜之犯
    罪事實已臻明確，被告上開加重竊盜犯行足以認定。
三、按刑法第321條第1項第3款之攜帶兇器竊盜罪，係以行為人
    攜帶兇器竊盜為其加重條件，此所謂兇器，其種類並無限制
    ，凡客觀上足對人之生命、身體、安全構成威脅，具有危險
    性之兇器均屬之，且祇須行竊時攜帶此種具有危險性之兇器
    為已足，並不以攜帶之初有行兇之意圖為必要（最高法院79
    年臺上字第5253號判例意旨參照）。查本件被告行竊時所使
    用之斜口鉗、美工刀各1支雖未能扣案，但據被告所述，該
    斜口鉗、美工刀均係鐵製，各長約20公分，斜口鉗可用來剪
    斷電纜線，美刀工為刀類，可用以剖開電纜線之外皮，是若
    用以攻擊人體，客觀上顯足以傷害人之生命、身體至明，為
    具有危險性之兇器無疑。被告持上開兇器據以行竊，核其所
    為，係犯刑法第321條第1項第3款之攜帶兇器竊盜罪。又被
    告前於97年間，因施用毒品案件，經本院北斗簡易庭以97年
    度斗簡字第515號判決判處有期徒刑2月確定，於98年3月6日
    執行完畢，有其臺灣高等法院被告前案紀錄表1份在卷可按
    ，其於受有期徒刑執行完畢後，5年以內又故意再犯本案犯
    行，為累犯，應依刑法第47條第1項規定加重其刑。被告於
    本件犯行被查獲前，向該管員警自首而接受裁判，有其警詢
    筆錄之記載可參，應依自首之規定減輕其刑，且其同時有加
    重、減輕事由，應先加後減之。爰審酌被告前有犯罪記錄，
    品行難謂良好，其正值青年，竟圖不勞而獲，任意竊取他人
    財物，實屬可議，但念其犯後已自首犯行，非無悔意，並考
    其犯罪之動機、目的、手段、所得利益等一切情狀，量處如
    主文所示之刑。至未扣案之斜口鉗及美工刀各1支，雖為被
    告所有、供其犯本罪所用之物，但業為被告丟棄而滅失，此
    據被告供明在卷，無從併予宣告沒收，併此說明。
據上論斷，應依刑事訴訟法第299條第1項前段，刑法第321條第1
項第3款、第47條第1項、第62條前段，判決如主文。
本案經檢察官紀雅惠到庭執行職務。
中    華    民    國    99    年    8     月    31    日
                  刑事第九庭    法      官  葛永輝
以上正本證明與原本無異。
如不服本判決應於收受判決後10日內向本院提出上訴書狀，並
應敘述具體理由。其未敘述上訴理由者，應於上訴期間屆滿後
20日內向本院補提理由書(均須按他造當事人之人數附繕本)
「切勿逕送上級法院」。
告訴人或被害人對於判決如有不服具備理由請求檢察官上訴者，
其上訴期間之計算係以檢察官收受判決正本之日期為準。
中    華    民    國    99    年    8     月    31    日
                                書  記  官  吳曉玟
附錄論罪科刑法條：
中華民國刑法第321條
犯竊盜罪而有左列情形之一者，處6月以上、5年以下有期徒刑：
一、於夜間侵入住宅或有人居住之建築物、船艦或隱匿其內而犯
    之者。
二、毀越門扇、牆垣或其他安全設備而犯之者。
三、攜帶兇器而犯之者。
四、結夥三人以上而犯之者。
五、乘火災、水災或其他災害之際而犯之者。
六、在車站或埠頭而犯之者。
前項之未遂犯罰之。

司法院資訊處製作；財團法人民間司法改革基金會備份。
